【裁判字號】    99,審訴,240
【裁判日期】    990521
【裁判案由】    違反毒品危害防制條例
【裁判全文】
臺灣新竹地方法院宣示判決筆錄        99年度審訴字第240 號
公  訴  人  臺灣新竹地方法院檢察署檢察官
被      告  甲○○
指定辯護人  本院公設辯護人  乙○○
上列被告因違反毒品危害防制條例一案，經檢察官提起公訴（99
年度毒偵字第380 號）後，聲請本院改依協商程序而為判決，於
中華民國99年5 月21日下午4 時在本院刑事第十一法庭宣示判決
，出席職員如下：
                                      審判長法官  馮俊郎
                                          書記官  王思穎
                                          通  譯  楊德光
法官起立朗讀判決主文、犯罪事實要旨、處罰條文，及告以上訴
限制、期間並提出上訴狀之法院，且諭知記載其內容：
一、主  文：
    甲○○施用第一級毒品，累犯，處有期徒刑壹年；扣案之注
    射針筒壹支，沒收之。又施用第二級毒品，累犯，處有期徒
    刑柒月；扣案之玻璃球壹個及施用器具吸管貳支，均沒收之
    。主刑部分應執行有期徒刑壹年伍月。
二、犯罪事實要旨：
（一）甲○○前曾(1)於民國94年7 月間，因違反毒品危害防制條
      例案件，經臺灣板橋地方法院（下稱板橋地院）於95年3
      月23日，以94年度訴字第2057號判決，分別判處有期徒刑
      10月、5 月，並經定應執行刑為有期徒刑1 年1 月，嗣於
      95年4 月24日確定；(2)又於95年5 月間，因違反毒品危害
      防制條例案件，經板橋地院於95年11月6 日，以95年度簡
      字第5152號判決，判處有期徒刑6 月，嗣於95年12月11日
      確定；(3)又於96年3 月間，因違反毒品危害防制條例案件
      ，經臺灣臺中地方法院（下稱臺中地院）於96年4 月30日
      ，以96年度訴字第1198號判決，分別判處有期徒刑11月、
      7 月，並經定應執行刑為有期徒刑1 年4 月，嗣於96年5
      月28日確定。復因減刑條例實施，經臺中地院於96年9 月
      10日，以96年度聲減字第3248號裁定，針對(1)案件分別減
      為有期徒刑5 月、2 月又15日，並經定應執行刑為有期徒
      刑6 月又15日確定；又針對(2)案件減為有期徒刑3 月確定
      ；再針對(3)案件分別減為有期徒刑5 月又15日、3 月又15
      日，並經定應執行刑為有期徒刑8 月確定。上開案件接續
      執行，於96年1 月26日入監執行，並於97年4 月18日縮刑
      期滿執行完畢。
（二）甲○○前於88年3 月間，因施用毒品案件，經臺灣嘉義地
      方法院（下稱嘉義地院）於88年3 月3 日，以88年度毒聲
      字第344 號裁定送觀察、勒戒，並於88年3 月3 日入所執
      行觀察勒戒後，因認有繼續施用毒品傾向，再經嘉義地院
      於88年3 月31日，以88年度毒聲字第485 號裁定，令入戒
      治處所施以強制戒治1 年，於88年4 月6 日入所執行強制
      戒治，嗣其強制戒治執行滿3 月後，經戒治處所認無繼續
      戒治之必要，經嘉義地院以88年度毒聲字第1027號裁定停
      止戒治，於88年8 月3 日因停止其處分出監，所餘戒治期
      間付保護管束；旋其停止戒治所餘戒治期間於89年3 月29
      日屆滿，因期滿未經撤銷，視為強制戒治期滿執行完畢，
      並經臺灣嘉義地方法院檢察署檢察官於89年5 月20日，以
      89年度戒毒偵字第65號為不起訴處分確定。
（三）甲○○不知警惕，又於94年7 月間，因施用第一級、第二
      級毒品案件，經板橋地院於95年3 月23日，以94年度訴字
      第2057號判決，分別判處有期徒刑10月、5 月，並經定應
      執行刑為有期徒刑1 年1 月，嗣於95年4 月24日確定。其
      執行情形詳如上述（一）部分。
（四）甲○○竟不知警惕，又於95年8 月間，因施用第二級毒品
      案件，經板橋地院於95年11月6 日，以95年度簡字第5152
      號判決，判處有期徒刑6 月，嗣於95年12月11日確定，其
      執行情形詳如上述（一）部分。
（五）甲○○仍不知警惕，又於96年3 月間，因施用第一級、第
      二級毒品案件，經臺中地院於96年4 月30日，以96年度訴
      字第1198號判決，分別判處有期徒刑11月、7 月，並經定
      應執行刑為有期徒刑1 年4 月，嗣於96年5 月28日確定，
      其執行情形詳如上述（一）部分。
（六）甲○○不知悔改，又於98年9 月間，因施用第二級毒品案
      件，經本院於98年11月19日，以98年度竹北簡字第544 號
      判決，分別判處有期徒刑6 月、6 月，並經定應執行刑為
      有期徒刑10月，嗣於99年1 月4 日確定。
（七）甲○○竟不知悔改，於前開強制戒治處分執行完畢釋放後
      ，「5 年內再犯」施用毒品案件，並經法院判處罪刑確定
      後，(1)復基於施用第一級毒品海洛因的犯罪意思，於99年
      2 月11日晚上8 時許，在其位於新竹縣竹東鎮○○路55號
      之居所內，以將海洛因粉末置入針筒內，再加水注射入體
      內之方式，施用第一級毒品海洛因1 次。(2)另基於施用第
      二級毒品甲基安非他命的犯罪意思，於99年2 月11日晚上
      8 時許施用完第一級毒品後，在上開地點，以將甲基安非
      他命置於玻璃球吸食器內，再以火燒烤，吸其煙霧之方式
      ，施用第二級毒品甲基安非他命1 次。嗣於99年2 月12日
      下午3 時10分許，為警持本院核發之搜索票至上開處所查
      獲，並扣得其所有之注射針筒1 支、玻璃球1 個、施用器
      具吸管2 支，並經警採集其尿液送驗結果，呈安非他命、
      甲基安非他命、嗎啡、可待因陽性反應，始悉上情。
三、處罰條文：
    毒品危害防制條例第10條第1 項、第2 項，刑法第11條前段
    、第47條第1 項、第51條第5 款、第38條第1 項第2 款。
四、協商判決除有刑事訴訟法第455 條之4 第1 項第1 款於本訊
    問程序終結前，被告撤銷協商合意或檢察官撤回協商聲請者
    ；第2 款被告協商之意思非出於自由意志者；第4 款被告所
    犯之罪非第455 條之2 第1 項所定得以協商判決者；第6 款
    被告有其他較重之裁判上一罪之犯罪事實者；第7 款法院認
    應諭知免刑或免訴、不受理者情形之一，及違反同條第2 項
    「法院應於協商合意範圍內為判決；法院為協商判決所科之
    刑，以宣告緩刑或2 年以下有期徒刑、拘役或罰金為限」之
    規定者外，檢察官與被告均不得上訴。
五、如有前項得上訴之情形，得自收受宣示判決筆錄送達之日起
    10日內，向本院提出上訴書狀，上訴於第二審法院。
中    華    民    國    99    年    5     月    21    日
                    刑事第九庭書  記  官      王思穎
                              審判長法官      馮俊郎
以上筆錄正本係照原本作成。
中    華    民    國    99    年    5     月    21    日
                              書  記  官      王思穎
附錄本案處罰實體法條全文：
毒品危害防制條例第10條第1 項、第2 項：
施用第一級毒品者，處6 月以上5 年以下有期徒刑。
施用第二級毒品者，處3 年以下有期徒刑。

司法院資訊處製作；財團法人民間司法改革基金會備份。
